【裁判字號】    89,上易,2002
【裁判日期】    890731
【裁判案由】    竊盜
【裁判全文】
臺灣高等法院刑事判決                          八十九年度上易字第二二號
    上  訴  人  臺灣臺北地方法院檢察署檢察官
    被      告  甲○○
右上訴人因被告竊盜案件，不服臺灣臺北地方法院八十九年度易字第三號，中華民國
八十九年五月三日第一審判決（起訴案號：臺灣臺北地方法院檢察署八十八年度偵字
第二四○八○號）提起上訴，本院判決如左：
    主  文
原判決撤銷
本件免訴。
    理  由
一、公訴意旨略以：被告甲○○意圖為自己不法之所有，於八十八年十月三十日十五
    時許，從陽台攀爬遮雨棚經由窗戶侵入臺北縣新店市○○路八十一巷十一弄十一
    號五樓乙○○住處（侵入住宅部分未據告訴），竊取倫飛牌筆記型電腦一部、佳
    能牌照相機一台、存摺、權狀、行動電話充電器及充電座一組、藍色背包一個得
    手後，為乙○○發現報警而查獲。認被告涉犯刑法第三百二十一條第一項第二款
    之加重竊盜罪嫌。
二、按案件曾經判決確定者，應諭知免訴之判決。刑事訴訟法第三百零二條第一款定
    有明文。又此項原則關於實體上一罪或裁判上一罪，均有其適用。連續犯係裁判
    上之一罪，其一部分犯罪事實曾經判決確定者，其效力當然及於全部，故檢察官
    復將其他部分重行起訴，亦應諭知免訴之判決，有最高法院四十九年台非字第二
    ○號判例可資參照。
三、查被告前曾與少年李建億、少年雷家妮共同意圖為自己不法之所有，並基於概括
    之犯意，於八十八年十一月十二日凌晨二時三十分許，在台北縣中和市○○路二
    三○巷口，共同持李建億所有之機車鑰匙一支，竊取張進德所有之車號ＧＣＱ五
    ○二號機車，於八十八年十一月二十二日凌晨，在台北縣中和市○○街一二九巷
    內，持隨身所攜帶螺絲起子、尖嘴鉗、瑞士刀、鉗子、摺疊刀等具有殺傷力，客
    觀上足作為兇器之工具，由少年雷家妮負責把風，甲○○及少年李建億趁被害人
    不在之際，共同竊取被害人歐素香所有之車號ＧＳ二九○三號自用小客車一輛。
    三人復於八十八年十二月十日、十五日、十八日、十九日，在台北縣中和市○○
    路○段三四巷一四六號、台北市河濱公園停車場、台中市西屯區○○○○街八九
    號地下室及桃園縣八德市○○路一八五○巷二七弄二號，以上開同樣之作案手法
    ，連續竊取被害人黎浚賢、陳詠森、何祈昌、萬榮斌所有之車號ＥＵ一五五○號
    、ＥＭ四四三八八號、ＨＥ○七二一號、ＬＡ五五三八號自用小客車，再於八十
    八年十二月十九日上午五時許，在台北市○○區○○路文山公園地下停車場內，
    以上開同樣之手法，竊取葉皇明所有車號ＣＢ三六七五號自用小客車，及官彥良
    所有之車號ＹＺ五九六○號自用小客車內之汽車音響、ＣＤ換片機、三用電表一
    組、修車工具一組等物。經臺灣板橋地方法院於八十九年一月十九日以八十八年
    易字第四六八一號判處被告連續結夥三人，攜帶凶器竊盜罪，處有期徒刑二年確
    定。此業經本院調閱上開案件全卷，審認明確，並有判決書在卷可稽。
四、本件公訴意旨所認被告於八十八年十月三十日十五時許，侵入乙○○住處之竊盜
    犯行，核與前開確定判決所認之犯罪時間，僅間隔十餘日，其犯罪時間緊接，且
    犯構成犯罪要件相同之罪名，足認被告顯係基於概括之犯意反覆為之，從而公訴
    意旨所指被告之竊盜行為，與前開確定判決之竊盜行為，應屬連續犯，有裁判上
    一罪之關係，而為前案確定判決效力所及，依前揭判例意旨，檢察官就此部分自
    不得重行起訴，其重行起訴，應諭知免訴之判決。原審不察，對被告為實體上之
    判決，顯有未洽。檢察官上訴意旨以被告基於概括之犯意，另於八十八年十二月
    間，與少年李建德、雷家妮等人，以螺絲起子破壞汽車窗戶打開車門方式，連續
    在臺北市華中河濱停車、板橋火車站、桃園縣八德市興豐地下停車場等地，竊取
    汽車音響，認與本件已起訴經原審判決之犯罪事實有連續犯之關係，應併予審理
    云云。惟因本件依法應為免訴之判決，本院自無從併予審理，是檢察官上訴雖無
    理由，惟原判決既有可議，自無從維持，應由本院將原判決撤銷改判，爰不經言
    詞辯論，諭知免訴之判決。
據上論斷，應依刑事訴訟法第三百六十九條第一項前段、第三百六十四條、第三百零
二條第一款、第三百零七條，判決如主文。
中      華      民      國    八十九    年      七      月    三十一    日
                            臺灣高等法院刑事第十四庭
                                審判長法  官  陳  祐  輔
                                      法  官  陳  國  文
                                      法  官  蔡  國  在
右正本證明與原本無異。
不得上訴。
                        書記官  丁  華  平
中      華      民      國    八十九    年      八      月      一      日


司法院資訊處製作；財團法人民間司法改革基金會備份。
